臺灣臺南地方法院民事裁定
111年度補字第119號
原      告  吳佳穎  
訴訟代理人  王奐淳律師

被      告  林瑞傑  
            謝登春  


上列當事人間請求塗銷最高限額抵押權等事件，本院裁定如下：
    主  文
原告應於本裁定送達翌日起五日內，補繳裁判費新臺幣參萬陸仟
柒佰參拾玖元，逾期不補繳，即駁回起訴。
    理  由
一、按訴訟標的之價額，由法院核定。核定訴訟標的之價額，以
    起訴時之交易價額為準；無交易價額者，以原告就訴訟標的
    所有之利益為準。以一訴主張數項標的者，其價額合併計算
    之。但所主張之數項標的互相競合或應為選擇者，其訴訟標
    的價額，應依其中價額最高者定之。因債權之擔保涉訟，以
    所擔保之債權額為準；如供擔保之物其價額少於債權額時，
    以該物之價額為準。民事訴訟法第77條之1第1項、第2項、
    第77條之2第1項、第77條之6分別定有明文。
二、經查：
  ㈠原告起訴之訴之聲明為：①確認被告就原告所有如附表一所示
    之不動產(下稱系爭不動產)所設定如附表二所示之預告登記
    (下稱系爭預告登記)及如附表三所示之最高限額抵押權(下
    爭系爭抵押權)均不存在。②被告應將系爭預告登記及系爭抵
    押權設定登記，均予以塗銷。
  ㈡聲明第1項訴請確認系爭不動產之系爭預告登記與系爭抵押權
    不存在與第2項請求塗銷系爭預告登記與系爭抵押權登記，
    雖各屬不同訴訟標的，惟該數項標的之經濟目的實屬同一，
    應以其中價額最高者定之。第1項確認系爭預告登記與系爭
    抵押權不存在部分，訴訟標的價額為新臺幣(下同)800萬元
    ；第2項求塗銷系爭預告登記與系爭抵押權登記部分，系爭
    不動產之價額為3,601,091元，低於系爭抵押權所擔保之債
    權額800萬元，依上開規定說明，訴之聲明第1、2項訴訟標
    的價額核定為3,601,091元，應徵第一審裁判費36,739元。
    茲依民事訴訟法第249條第1項但書規定，限原告於收受本裁
    定送達翌日起5日內如數補繳，逾期不繳，即駁回其訴。
三、爰裁定如主文。 
中　　華　　民　　國　　111 　年　　3 　　月　　25　　日
                  民事第四庭    法  官　葉淑儀
以上正本證明與原本無異
如不服本裁定關於訴訟標的價額之核定，得於收受裁定正本後10
日內向本院提出抗告狀，並繳納抗告裁判費新臺幣1,000元整。
中　　華　　民　　國　　111 　年　　3 　　月　　25　　日
                                書記官　林幸萱
　　　　　　　　　　　　　　　　　
附表一：                                                                   編號 土地/建物 公告現值（新臺幣）/ 課稅現值 土地面積(平方公尺) 權利範圍 訴訟標的價額（新臺幣） （元以下四捨五入)    1 臺南市○○區○○段00000地號土地 849元/平方公尺          3,169    全部 2,690,481‬元 2 臺南市○○區○○段00000地號土地 910元/平方公尺            336 2分之1     152,880元 3 臺南市○○區○○段0號建物 130,900元  全部     130,900元 4 臺南市○○區○○段000地號土地 5,300元/平方公尺             96.1 全部     509,330元 5 臺南市○○區○○段000號建物 117,500元  全部   117,500元  合計                                                         3,601,091元      

附表二 系爭預告登記事項   編號 不動產 預告登記之內容 1 臺南市○○區○○段00000地號土地 本件依105年12月9日台跨麻豆收件字第14040號辦理預告登記。 登記日期：105年12月13日 內容：未辦妥所有權移轉登記予請求權人前，不得移轉予他人。 義務人：吳若萱。 限制範圍：全部。 請求權人：林瑞傑(權利範圍2分之1)、 謝登春(權利範圍2分之1)  臺南市○○區○○段00000地號土地 內容除「限制範圍：土地所有權2分之1」、「請求權人林瑞傑、謝登春權利範圍各為4分之1」外，餘均同上。  臺南市○○區○○段0號建物 同臺南市○○區○○段00000地號土地 2 臺南市○○區○○段000地號土地 本件依105年12月9日台跨玉井收件字第4790號辦理預告登記。 登記日期：105年12月12日 內容：未辦妥所有權移轉登記予請求權人前，不得移轉予他人。 義務人：吳若萱。 限制範圍：全部。 請求權人：林瑞傑(權利範圍2分之1)、 謝登春(權利範圍2分之1)  臺南市玉井區玉南段198建物  

附表三 系爭抵押權事項     編號 抵押物 所有人 權利範圍 登記事項 1 臺南市○○區○○段00000地號土地 吳佳穎 全部 權利種類：最高限額抵押權 收件日期：105年12月9日 收件字號：一般跨所(麻豆)字第014030號 登記日期：105年12月13日 權利人：林瑞傑、謝登春 債權額比例：各2分之1 擔保債權總金額：最高限額新臺幣500萬元。 擔保債權確定日：125年12月6日 清償日期：依照各個債務契約所約定之清償日期。 債務人及債務額比例：吳若萱，全部。   臺南市○○區○○段00000地號土地  2分之1   臺南市○○區○○段0號建物  全部  2 臺南市○○區○○段000地號土地 吳佳穎 全部 權利種類：最高限額抵押權 收件日期：105年12月9日 收件字號：一般跨所(玉井)字第4780號。 登記日期：105年12月12日 權利人：林瑞傑、謝登春 債權額比例：各2分之1 擔保債權總金額：最高限額新臺幣300萬元。 擔保債權確定日：125年12月6日 清償日期：依照各個債務契約所約定之清償日期。 債務人及債務額比例：吳若萱，全部。  臺南市○○區○○段000號建物